臺灣臺中地方法院刑事判決
111年度侵訴字第121號
公  訴  人  臺灣臺中地方檢察署檢察官
被      告  洪嘉程


選任辯護人  蔡琇媛律師
            林劼穎律師
上列被告因妨害性自主案件，經檢察官提起公訴（111年度偵字
第18515號），本院判決如下：
    主      文
乙○○犯如附表所示之罪，各處如所附表所示之刑。應執行有期徒
刑壹年拾月。均緩刑肆年，緩刑期內付保護管束，並應向指定之
政府機關、政府機構、行政法人、社區或其他符合公益目的之機
構或團體，提供貳佰肆拾小時之義務勞務，及接受受理執行之地
方檢察署所舉辦之法治教育貳場次。扣案之廠牌Apple行動電話
壹支（含SIM卡壹張）沒收。
    事      實
一、乙○○於民國110年11月21日透過交友軟體「GOOD NIGHT」結
    識AB000-A111141(姓名年籍詳卷，下稱甲女)，兩人並於同
    日16時許，在乙○○位在臺中市○○區○○○街00號之住處合意發
    生性行為，過程中乙○○以手機拍攝甲女替其口交及兩人性交
    之影片及照片（所涉妨害秘密部分，經臺灣臺中地方檢察署
    檢察官另為不起訴處分）。之後乙○○多次以通訊軟體LINE向
    甲女邀約要與其發生性行為，均遭甲女拒絕，乙○○竟基於妨
    害性自主的犯意，於110年12月4日11時57分許至同日13時19
    分許，透過通訊軟體LINE傳送「學妹這麼不守信用學長決定
    也要學習學妹的精神了」、「那你就聽話，不然就是這樣，
    聽一個月就好，之後保證讓你無憂無慮」、「16個影片+照
    片，要算幾次你說吧」、「次數約完就刪光不聯絡，啊妳藥
    可以開始吃了」等語，復於同日13時27分許，透過通訊軟體
    LINE傳送甲女替其口交及兩人性交之影片及照片給甲女後，
    傳送「原本妳乖乖約，時間到我也不會復原的，啊結果妳在
    那邊」、「17次，學校口交口爆扣一次，打砲口爆2次，多P
    扣三次」等語，暗示甲女若不與其發生性行為，則會將甲女
    替其口交及兩人性交之影片及照片繼續留在手機內不會刪除
    ，致甲女心生畏懼，唯恐乙○○向他人散布上開照片及影片，
    乙○○即以此脅迫方式違反甲女之意願，而於附表所示之時、
    地，對甲女強制性交共3次。嗣經甲女報警處理，始循線查
    悉上情。
二、案經甲女訴由臺中市政府警察局婦幼警察隊報告臺灣臺中地
    方檢察署檢察官偵查起訴。
　　理      由
壹、程序方面：
一、本判決下述被告以外之人於審判外之陳述，檢察官、被告及
    辯護人於本院審理時均未爭執不具證據能力（見本院卷第18
    3頁），且迄辯論終結前亦無聲明異議，本院審酌各該證據
    資料作成時之情況，尚無違法不當及證明力明顯過低之瑕疵
    ，而認為以之作為證據應屬適當，依刑事訴訟法第159條之5
    規定，均有證據能力。至有關認定本案犯罪事實之非供述證
    據，則查無違反法定程序取得之情，依刑事訴訟法第158條
    之4規定反面解釋，亦具有證據能力。
二、次按性侵害犯罪防治法第12條第2項規定：「行政機關、司
    法機關及軍法機關所製作必須公示之文書，不得揭露被害人
    之姓名、出生年月日、住居所及其他足資識別被害人身分之
    資訊。」本件屬性侵害犯罪防治法所稱之性侵害犯罪，爰依
    上開規定，以甲女指稱被害人，惟其真實姓名年籍詳卷附不
    公開之資料，可供查核比對。
貳、實體方面：
一、認定犯罪事實所憑之證據及理由：
　㈠上揭犯罪事實，業據被告於本院審理時坦承不諱（見本院卷
    第183及189頁），核與證人即被害人甲女於警詢、偵訊中之
    證述相符（見臺灣臺中地方檢察署111年度他字第2309號卷
    【下稱2309卷】第7至21頁、同署111年度偵字第18515號卷
    【下稱18515卷】第75至77頁），並有被告與甲女間LINE對
    話紀錄（見18515不公開卷第25至107、133至185頁、本院卷
    第83至127、131至137頁）、案發地點照片、甲女被害人案
    發地點現場自繪圖、甲女指認之被告住處外觀照片（見本院
    卷第129至130頁、18515卷第47、49頁）、扣案手機鑑識報
    告（見18515不公開卷第109至113頁）、被告111年3月29日9
    時38分許在臺中市○○區○○○街00號之搜索、扣押筆錄、收據
    暨扣押物品目錄表、搜索票、臺灣臺中地方檢察署111年度
    保管字第1986號扣押物品清單、同署111年度院保字第1216
    號扣押物品清單、扣案物品照片在卷可佐（見2309卷第25至
    33頁、18515卷第65、67至69頁、本院卷第41頁），足認被
    告之自白與事實相符，應堪採信。
　㈡本案事證明確，被告上揭犯行堪以認定，應依法論科。
二、論罪科刑：
  ㈠核被告就如附表編號1至3所為，均係犯刑法第221條第1項之
    強制性交罪。另被告就附表編號1、3部分，係先要求甲女為
    其口交，再以陰莖插入甲女陰道內抽動，時間、地點具密接
    性，獨立性薄弱，其當係基於同一之犯意為之，是在刑法評
    價上，應視為數個舉動之接續施行，而論以接續犯。被告所
    犯如附表編號1至3所示各罪間，犯意有別，行為互殊，應予
    分論併罰。
  ㈡按刑法第59條規定犯罪之情狀顯可憫恕者，得酌量減輕其刑
    ，其所謂「犯罪之情狀」，與同法第57條規定科刑時應審酌
    之一切情狀，並非有截然不同之領域，於裁判上酌減其刑時
    ，應就犯罪一切情狀（包括第57條所列舉之10款事項），予
    以全盤考量，審酌其犯罪有無顯可憫恕之事由，即有無特殊
    之原因與環境，在客觀上足以引起一般同情，以及宣告法定
    最低度刑，是否猶嫌過重等，資為判斷，且適用刑法第59條
    酌量減輕其刑時，並不排除同法第57條所列舉10款事由之審
    酌（最高法院95年度台上字第6157號、101年度台上字第539
    3號判決意旨參照）。而刑法第221條第1項之強制性交罪之
    法定本刑為3年以上10年以下有期徒刑，然行為人犯罪原因
    動機各人不一，犯罪情節未必盡同，其行為所造成危害社會
    之程度自屬有異，法律科處此類犯罪，所設之法定最低本刑
    不可謂不重，倘依個案情狀予以減輕，即可達社會防衛之目
    的者，自可依客觀之犯行與主觀之惡性二者加以考量其情狀
    ，是否有可憫恕之處，適用刑法第59條之規定酌量減輕其刑
    ，期使個案裁判之量刑，能斟酌至適當，符合比例原則。查
    被告為滿足一己性慾，而對甲女為三次強制性交行為，雖值
    非難，然被告於犯後於本院審理時已知坦承犯行，且於庭外
    與甲女達成和解後已給付完畢，甲女於該和解書中表示若被
    告符合緩刑之要件，同意法院給予被告緩刑之宣告等情，有
    和解書在卷可參（見本院卷第164-1頁），再考量被告本案
    對甲女性自主權侵害之程度、犯罪手段等情節尚屬非重，本
    院審酌被告犯罪情狀在客觀上顯非不可憫恕，縱使量處法定
    最低刑度仍嫌過重，爰依刑法第59條規定，就被告所犯三罪
    ，均予酌減其刑。
  ㈢爰以行為人之責任為基礎，審酌被告對於甲女性自主權益未
    予以適當之尊重，既查悉甲女並不願為性交之行為，猶圖滿
    足一己之私慾，不顧其意願，而為前揭強制性交之犯行，妨
    害甲女性自主決定權，對社會秩序產生相當破壞，惟念及被
    告犯後尚知坦承犯行，於犯後積極謀求與甲女和解，並已依
    約給付賠償金額，另衡被告於本院審理時自述之智識程度、
    工作經驗、家庭生活經濟狀況等一切情狀，量處如主文所示
    之刑，並審酌被告所犯強制性交罪之犯罪態樣、時間間隔、
    侵犯法益，並考量各該罪合併後之不法內涵、罪責原則及合
    併刑罰所生之效果，自由裁量權之內部性界限等情，經整體
    評價後定其應執行之刑如主文所示，以示懲儆。
  ㈣被告前未曾因故意犯罪受有期徒刑以上刑之宣告，此有臺灣
    高等法院被告前案紀錄表在卷可憑，被告犯後坦承犯行，此
    次因一時失慮，致罹刑章，犯後已與甲女達成和解，甲女亦
    願給予被告緩刑機會等情，均如前述，堪認被告經此次偵審
    程序及科刑之教訓，已能知所警惕，而無再犯之虞，本院因
    認對被告所宣告之刑，應以暫不執行為適當，爰併依刑法第
    74條第1項第1款規定，宣告緩刑4年，以勵自新。另緩刑宣
    告，得斟酌情形命犯罪行為人向指定之政府機關、政府機構
    、行政法人、社區或其他符合公益目的之機構或團體，提供
    義務勞務、及預防再犯所為之必要命令，刑法第74條第2項
    第5款、第8款分別定有明文。本院考量其犯行對社會仍有危
    害，應課予一定之負擔，以資警惕，為確保其能記取教訓，
    並導正偏差行為，避免再犯，爰依上開規定，認有課予被告
    向指定之政府機關、政府機構、行政法人、社區或其他符合
    公益目的之機構或團體，提供240小時義務勞務宣告之必要
    ，且參酌被告法治觀念不足，為確保其能記取教訓，並導正
    偏差行為，避免再犯，另諭知被告應於緩刑期間接受受理執
    行之地方檢察署所舉辦之法治教育2場次。末依刑法第93條
    第1項第1款、第2款規定，宣告在緩刑期間付保護管束，俾
    能由觀護人予以適當督促，並發揮附條件緩刑制度之立意及
    避免短期自由刑執行所肇致之弊端，以期符合本件緩刑目的
    。
三、沒收部分：
　　按供犯罪所用、犯罪預備之物或犯罪所生之物，屬於犯罪行
    為人者，得沒收之，刑法第38條第2項前段定有明文。查扣
    案被告之廠牌Apple行動電話1支（含SIM卡1張．即本院111年
    度院保字第1216號扣押物品清單編號1所示，見本院卷第41
    頁），係被告所有供其作為本案犯行聯絡及拍攝甲女祼照所
    用之物，業據被告供承在卷（見18515卷第26至28頁），並
    有鑑識報告可稽（見18515不公開卷第109至113頁），堪信
    為真實，應依刑法第38條第2項前段之規定宣告沒收，爰判
    決如主文所示。
據上論斷，應依刑事訴訟法第299條第1項前段，判決如主文。
本案經檢察官何采蓉提起公訴，檢察官甲○○到庭執行職務。
中　　華　　民　　國　　111 　年　　11　　月　　24　　日
                  刑事第十七庭  審判長法  官  林依蓉
                                      法  官  呂超群
                                      法  官  郭韶旻
以上正本證明與原本無異。
如不服本判決應於收受送達後20日內向本院提出上訴書狀，並應
敘述具體理由；其未敘述上訴之理由者，應於上訴期間屆滿後20
日內向本院補提理由書（均須按他造當事人之人數附繕本）「切
勿逕送上級法院」。
告訴人或被害人如不服判決，應備理由具狀向檢察官請求上訴，
上訴期間之計算，以檢察官收受判決正本之日起算。
　　　　                              書記官  張峻偉
中　　華　　民　　國　　111 　年　　11　　月　　25　　日
附錄本判決論罪法條：
中華民國刑法第221條
對於男女以強暴、脅迫、恐嚇、催眠術或其他違反其意願之方法
而為性交者，處三年以上十年以下有期徒刑。
前項之未遂犯罰之。
附表
編號 時間 地點 強制性交方式 主文 1 110年12月9日凌晨0時許 乙○○就讀之學校(校名詳卷)司令台左側樓梯 乙○○要求甲女為其口交，並以陰莖插入甲女陰道內抽動  乙○○犯強制性交罪，處有期徒刑壹年捌月。  2 110年12月22日23時許 ○○○就讀之學校體育館往地下室樓梯 乙○○要求甲女為其口交，並射精在甲女口中 乙○○犯強制性交罪，處有期徒刑壹年柒月。 3 111年1月7日23時40分許 乙○○就讀之學校司令台左側樓梯 乙○○要求甲女為其口交，並以陰莖插入甲女陰道內抽動 乙○○犯強制性交罪，處有期徒刑壹年捌月。